ACORDAO-COMPLETO-2585357

ACÓRDÃO DE RELAÇÃO

ACÓRDÃO DE RELAÇÃO 3247/2023 ATA 11/2023 - PRIMEIRA CÂMARA

Acórdão 3247/2023-TCU-Primeira Câmara
VISTO e relacionado este processo de tomada de contas especial instaurada pelo Banco do Nordeste do Brasil S.A. (BNB) em desfavor de Universidade Federal do Ceará (UFC) , Luis Carlos Uchoa Saunders, Jesualdo Pereira Farias e Ícaro de Sousa Moreira, em razão da não comprovação da regular aplicação dos recursos repassados pela União, por meio do Convênio Fundeci 2005/0102 (peça 7) , firmado entre o BNB e a UFC, e que tinha por objeto a "Colaboração financeira do Concedente ao Convenente para a execução de pesquisa intitulada 'Sistema de Dessalinização Via Osmose Reversa Acionada por Painéis Fotovoltaicos Sem Baterias', visando à implantação de unidade de dessalinização via osmose reversa acionada por painéis fotovoltaicos sem baterias, para contribuir para o abastecimento de água potável no semiárido nordestino".
Considerando a edição da Resolução-TCU 344, de 11 de outubro de 2022, que regulamenta, no âmbito do Tribunal de Contas da União, a prescrição para o exercício das pretensões punitiva e de ressarcimento;
considerando que, conforme art. 2º dessa norma, prescrevem em cinco anos as pretensões punitiva e de ressarcimento, contados dos termos iniciais indicados no artigo 4°, conforme cada caso;
considerando que, nos termos dessa norma, " (...) incide a prescrição intercorrente se o processo ficar paralisado por mais de três anos, pendente de julgamento ou despacho, sem prejuízo da responsabilidade funcional decorrente da paralisação, se for o caso" (art. 8º) ;
considerando que entre 29/4/2009 (apresentação da prestação de contas - peça 15) e 14/5/2018 (Parecer Técnico acerca da prestação de contas - peça 17) o processo ficou paralisado por mais de cinco anos no âmbito do órgão tomador de contas, configurando a ocorrência da prescrição intercorrente;
considerando que os pareceres emitidos pela Unidade de Auditoria Especializada em Tomada de Contas Especial (AudTCE) e pelo Ministério Público especializado sugerem o reconhecimento das pretensões punitiva e ressarcitória (peças 100 e 104) ;
ACORDAM os Ministros do Tribunal de Contas da União, reunidos em sessão da Primeira Câmara, com fundamento no art. 1º da Lei 9.873/1999 c/c os arts. 2º, 8º e 11 da Resolução/TCU 344/2022 e o art. 143, inciso V, alínea "a", do Regimento Interno, em:
a)  reconhecer a ocorrência da prescrição das pretensões punitiva e de ressarcimento;
	b)  comunicar esta decisão à unidade jurisdicionada e aos responsáveis; e
	c)  arquivar os autos.
1. Processo TC-Processo 040.536/2021-1 (TOMADA DE CONTAS ESPECIAL) 
	1.1. Responsáveis: Jesualdo Pereira Farias (XXX.745.143-XX) ; Luis Carlos Uchoa Saunders (XXX.149.103-XX) ; Universidade Federal do Ceará (07.272.636/0001-31) ; Ícaro de Sousa Moreira (XXX.783.123-XX) .
	1.2. Órgão/Entidade: Banco do Nordeste do Brasil S.a.
	1.3. Relator: Ministro Jhonatan de Jesus.
	1.4. Representante do Ministério Público: Subprocurador-Geral Lucas Rocha Furtado.
	1.5. Unidade Técnica: Unidade de Auditoria Especializada em Tomada de Contas Especial (AudTCE) .
	1.6. Representação legal: não há.
	1.7. Determinações/Recomendações/Orientações: não há.

Primeira Câmara

Banco do Nordeste do Brasil S.a.

Jesualdo Pereira Farias (XXX.745.143-XX); Luis Carlos Uchoa Saunders (XXX.149.103-XX); Universidade Federal do Ceará (07.272.636/0001-31); Ícaro de Sousa Moreira (XXX.783.123-XX).

JHONATAN DE JESUS

não há.

TOMADA DE CONTAS ESPECIAL (TCE)

Unidade de Auditoria Especializada em Tomada de Contas Especial (AudTCE).